【裁判字號】    99,台上,7340
【裁判日期】    991125
【裁判案由】    違反槍砲彈藥刀械管制條例
【裁判全文】
最高法院刑事判決            九十九年度台上字第七三四０號
上  訴  人  江智堅
上列上訴人因違反槍砲彈藥刀械管制條例案件，不服台灣高等法
院台南分院中華民國九十八年五月二十七日第二審判決（九十八
年度上訴字第三七四號，起訴案號：台灣嘉義地方法院檢察署九
十七年度偵字第七八九號及追加起訴），提起上訴，本院判決如
下：
    主  文
上訴駁回。
    理  由
按刑事訴訟法第三百七十七條規定，上訴於第三審法院，非以判
決違背法令為理由，不得為之。是提起第三審上訴，應以原判決
違背法令為理由，係屬法定要件。如果上訴理由書狀並未依據卷
內訴訟資料，具體指摘原判決不適用何種法則或如何適用不當，
或所指摘原判決違法情事，顯與法律規定得為第三審上訴理由之
違法情形，不相適合時，均應認其上訴為違背法律上之程式，予
以駁回。本件上訴意旨略以：(一)、原判決既認定上訴人江智堅觸
犯槍砲彈藥刀械管制條例之持有改造手槍、子彈及槍枝主要零件
三罪，依想像競合，論以一罪。但上訴人在員警查訪時已主動交
出上開三項物品，不能因尚未報繳其他犯罪之違禁物，即認定上
訴人已報繳部分不符自首規定。又依原判決理由之說明，係因上
訴人未報繳黑色火藥，認上訴人不符自首條件，亦與槍砲彈藥刀
械管制條例第十八條第一項之減輕規定有違。(二)、上訴人於原審
主張：證人高崇善將本案槍、彈交付上訴人寄藏，知悉上訴人藏
放槍、彈地點，應為本案之檢舉人。雖其審理中到庭作證，否認
上情，並稱係上訴人誤以其為秘密證人而故予誣陷。但警方對高
崇善之搜索並無結果，應係承辦本案之台南縣警察局新營分局偵
查隊放消息所致，否則高崇善何以知情本件有秘密證人檢舉等語
。並在原審請求函由其他警察機關查訪高崇善有無持有槍械，以
明上訴人是否有供出本案槍枝來源而查獲情事。原判決未說明不
予調查之理由，判決自有違法云云。惟查原判決維持第一審分別
論處上訴人犯非法持有彈藥之主要零件罪；依想像競合犯關係，
從一重論處上訴人犯非法持有可發射子彈具殺傷力之槍枝罪，均
累犯之刑之判決，駁回其在第二審之上訴。已詳敘認定犯罪事實
之依據及憑以認定之理由。並對如何認定上訴人不符合自首並報
繳槍、彈，以及供出來源而查獲之減輕其刑規定，依據卷內資料
予以說明。從形式上觀察，原判決並無任何違背法令之處。次查
所謂依法應於審判期日調查之證據，係指與待證事實有重要關係
，在客觀上顯有調查必要性之證據而言，故其範圍並非漫無限制
，必其證據與判斷待證事實之有無，具有關聯性，得據以推翻原
判決所確認之事實，而為不同之認定者，始足當之；若所證明之
事項已臻明瞭，而當事人聲請調查之證據，僅在延滯訴訟，欠缺
調查之必要性，原審未為無益之調查，無違法可言。依上訴意旨
所陳請求原審函其他警察機關查訪證人高崇善有無持有槍械云云
。惟本案上訴人持有之槍枝、子彈及彈藥主要組成零件，均已扣
案，已無可再經查訪而查扣高崇善持有扣案槍枝、彈藥之情形，
高崇善縱持有其他槍枝，亦於本件上訴人之犯罪及是否有減輕其
刑事由無涉。原審不為無益之調查，自無違法可言。上訴意旨置
原判決之論敘於不顧，仍執陳詞為事實上之爭辯，並對原審採證
認事之職權行使，任意指摘，難謂已符合首揭法定上訴要件，其
上訴違背法律上之程式，應予駁回。
據上論結，應依刑事訴訟法第三百九十五條前段，判決如主文。
中    華    民    國  九十九  年   十一   月  二十五  日
                      最高法院刑事第十三庭
                          審判長法官  陳  世  淙  
                                法官  陳  東  誥  
                                法官  陳  世  雄  
                                法官  何  菁  莪  
                                法官  施  俊  堯  
本件正本證明與原本無異
                                      書  記  官  
中    華    民    國  九十九  年   十一   月  二十九  日
                                                      K

司法院資訊處製作；財團法人民間司法改革基金會備份。
